【裁判字號】    92,小抗,4
【裁判日期】    920815
【裁判案由】    給付電信費
【裁判全文】
臺灣桃園地方法院民事裁定  九十二年度小抗字第四號
    抗  告  人  甲○○
右抗告人與相對人中華電信股份有限公司臺灣北區電信分公司間請求給付電信費事件
，抗告人對於民國九十二年六月五日本院中壢簡易庭所為九十二年度壢小字第一八九
號第一審之裁定提起抗告，本院裁定如左：
    主      文
抗告駁回。
抗告費用由抗告人負擔。
    理      由
一、本件抗告意旨略以：緣本件請求給付電信費事件，頃奉接鈞院中壢簡易庭九十二
    年度壢小字第一八九號民事裁定，以抗告人未據繳納裁判費，亦未於裁定送達後
    五日內補正，因而諭知抗告人之上訴駁回。惟抗告人確實未收受補正裁判費之裁
    定，亦無任何人代為收受，其通知補正裁判費之裁定，顯然未經合法送達，原審
    遽予駁回抗告人之上訴，顯有不當，誠難甘服。為此，提起本件抗告云云。
二、然按送達不能依民事訴訟法第一百三十六條及第一百三十七條之規定為之者，得
    將文書寄存送達地之自治或警察機關，並作送達通知書，黏貼於應受送達人住居
    所、事務所或營業所門首，以為送達，此民事訴訟法第一百三十八條定有明文。
    又寄存送達，依前述規定黏貼通知書後，即以黏貼通知書時，為送達之時，至應
    受送達人究於何時前往領取應送達文書或並未前往領取，於送達之效力，並無影
    響。
三、查本件抗告人確係設籍於桃園縣中壢市○○路二五一號之事實，有法務部戶役政
    連結作業系統查詢資料一份在卷可按，參以本院九十二年度壢小字第一八九號給
    付電信費事件其訴訟程序之進行所有應送達於抗告人之文書，包括開庭通知、判
    決正本、駁回上訴裁定等，均係向上址為送達，且抗告人亦係因於上址收受判決
    正本及駁回上訴裁定之送達後，始於上訴期間、抗告期間內分別提出上訴及抗告
    以及抗告人所提出之上訴狀、抗告狀中所載之住居所，亦為上址等情，足見該處
    所應確為抗告人之住居所無誤。至桃園縣警察局中壢分局中警分戶字第０九二七
    ０一五四一七號函雖謂：抗告人現住桃園縣中壢市○○○街三三巷十九號四樓等
    語，惟因上開函文並未清楚載明抗告人係於何時起即居住於該處，且抗告人向本
    院所提出之書狀復均係以桃園縣中壢市○○路二五一號為其送達處所，自難僅憑
    該函文之內容，即認上址非為抗告人之住居所。又本院九十二年度壢小字第一八
    九號民事補費（上訴費，下同）裁定係對於桃園縣中壢市○○路二五一號為送達
    ，因未會晤應受送達人即抗告人及其同居人或受僱人，已於九十二年五月八日將
    該民事補費裁定寄存桃園縣警察局中壢分局仁愛派出所，並作送達通知書，黏貼
    於應受送達人之門首，以為送達等節，有送達證書一紙及中華郵政股份有限公司
    中壢郵局郵字第０九二一０００一六三號函一份在卷可按，由此可知，本院九十
    二年度壢小字第一八九號民事補費裁定確實係對於抗告人之住居所為送達，並因
    不獲會晤抗告人及其同居人或受僱人，乃將該民事補費裁定寄存於送達地之警察
    機關，並作通知書黏貼於抗告人住居所之門首，揆諸前開說明，則該寄存送達即
    為合法，且該寄存送達應以黏貼通知書時即九十二年五月八日為送達之時，並依
    此起算前開補費裁定命抗告人補正上訴費之期間。是以，本件抗告人既未於九十
    二年六月五日原審裁定駁回其上訴前，依前開補費裁定補正上訴費，則原審據此
    認抗告人之上訴為不合法，而將抗告人之上訴予以駁回，即屬於法有據，應有理
    由。本件抗告人之抗告為無理由，應駁回之。
四、依民事訴訟法第四百三十六條之三十二第三項、第四百九十二條第一項、第九十
    五條、第七十八條，裁定如主文。
中      華      民      國    九十二    年      八      月     十五     日
                                臺灣桃園地方法院民事第一庭
~B審判長法官  郭琇玲
~B法      官  劉雪惠
~B法      官  黃若美
右正本證明與原本無異
本件不得再抗告。
中      華      民      國    九十二    年      八      月     十五     日
~B法院書記官  劉德壽


司法院資訊處製作；財團法人民間司法改革基金會備份。
